---
title: "Actividad Correlación lineal"
author: "Manuel Martín"
date: "2024-03-11"
output: html_document
---

```{r setup, include=FALSE}
knitr::opts_chunk$set(echo = FALSE)
```

### Actividad 1.
Hablamos de una medida estadística empleada para analizar la relación existente entre dos variables de caracter cuantitativo. Sobre esta relación, la correlación lineal permite conocer su intensidad, desde 0 (no existe correlación) a 1 (correlación total) y también la dirección de esa correlación. Cuando es un número positivo hablamos de correlación directamente proprocional y si el número es negativo hablamos de correlación inversamente proporcional.

### Actividad 2
Hablamos de una correlación paramétrica porque se asume una distribución de Gauss o distribución normal y que la relación entre las variables analizadas es lineal. Unas asunciones sobre la distribución de los datos y naturaleza de la relación, que no se tienen que producir en las pruebas no paramétricas. 

### Actividad 3
```{r setup, include=TRUE}
data <- data.frame(data)
View(data)
```
Calculamos la correlación entre las variables de la tabla de datos. 
```{r setup, include=TRUE}
correlacion_datos <- cor(data)
print(correlacion_datos)
```

### Actividad 4
Calculamos los coeficientes de correlación de las variables y el nivel de significancia en un mismo gráfico.

```{r setup, include=TRUE}
cor.test(data$peso,data$altura)
```


